臺灣彰化地方法院刑事判決　　　　　　　95年度訴字第2084號
公　訴　人　臺灣彰化地方法院檢察署檢察官
被　　　告　甲○○
　　　　　　　　　　（現於臺灣彰化看守所羈押中）
上列被告因毒品危害防制條例案件，經檢察官提起公訴（95年度
毒偵字第4490號、第4496號、第4606號、第4653號、第4750號）
，被告於準備程序為有罪之陳述，經本院合議庭裁定本件由受命
法官獨任進行簡式審判程序，判決如下：
    主  文
甲○○施用第一級毒品，肆罪，各處有期徒刑捌月；又施用第二
級毒品，處有期徒刑伍月，扣案之玻璃吸食器壹只，沒收之。應
執行有期徒刑壹年拾月，扣案之玻璃吸食器壹只，沒收之。
    事  實
一、甲○○前於民國95年間，因施用毒品案件經依法院裁定觀察
    、勒戒後，認其無繼續施用毒品傾向，業於95年8月31日執
    行完畢釋放。詎其猶不知悔改，於上開觀察、勒戒執行完畢
    釋放後5年內，復基於施用第一級毒品之犯意，於95年9月17
    日12時許在彰化縣鹿港鎮○○里○○路路旁，於95年9月26
    日15時許在同鎮○○路鎮立體育場路旁，於95年10月10日為
    警查獲前2、3天在不詳地點，於95年11月2日在彰化縣鹿港
    鎮體育場附近，將海洛因摻入水以針筒注射方式施用海洛因
    各1次；另於上開觀察、勒戒執行完畢釋放後5年內，復基於
    施用第二級毒品之犯意，於95年10月10日為警查獲前2、3天
    在不詳地點，將安非他命加熱吸食之方式，施用安非他命1
    次。嗣經警(一)於95年9月19日12時許，在彰化縣福興鄉○○
    路○段路旁查獲；(二)於95年9月28日12時40分許，(三)於同年10
    月10日16時30分許，在其位於鹿港鎮○○路166號居所處查
    獲；(四)於95年11月2日13時許，在前開居所處查獲，並扣得
    玻璃吸食器1只。
二、案經彰化縣警察局鹿港分局移送臺灣彰化地方法院檢察署檢
    察官偵查起訴。
    理  由
一、據以論罪之證據名稱：
（一）詮昕科技股份有限公司濫用藥物尿液檢驗報告單4紙。
（二）彰化縣警察局鹿港分局委託檢驗尿液代號與真實姓名對照
      表4紙。
（三）玻璃吸食器1支。
（四）照片4紙。
（五）被告在警詢、偵訊時及本院審理時之自白。
二、論罪與量刑：
（一）被告前因施用毒品案件，經送勒戒處所施以觀察勒戒，於
      95年8月31日執行完畢釋放，係於強制戒治執行完畢釋放
      後5年內再犯本件施用毒品罪。核被告所為，係犯毒品危
      害防制條例第10條第1項、第2項之施用第一級、第二級毒
      品罪。被告於施用前持有第一級、第二級毒品之低度行為
      ，為施用之高度行為所吸收，不另論罪。被告先後4次施
      用第一級毒品海洛因及1次施用安非他命之犯行，犯意各
      別，行為互殊，應予分論併罰。起訴書所稱被告於95年9
      月17日12時許至95年10月30日13時止，在彰化縣鹿港鎮○
      ○里○○路166號居所處、同鎮○○路路旁及體育場等地
      ，接連施用第一級毒品海洛因多次，及於95年9月21日9時
      30分許起至95年10月30日12時許止，在前開居所處、彰化
      縣鹿港鎮○○路旁及其他不詳處所等地，接連施用第二級
      毒品甲基安非他命多次，認被告所為係集合犯等語。惟「
      集合犯」之態樣，係依一般社會通念，特定犯罪行為具有
      反覆實施之特性，而立法者於制定刑罰法律之初，亦已認
      知該種行為類型之反覆性，有意藉由法條中客觀構成要件
      之行為要素，涵括上開具有反覆實施特性之數個犯罪行為
      ，僅受一次刑法之評價；然施用毒品犯罪，或為零星偶一
      之施用，或尚未成癮，自難認立法者於制定刑罰法律之初
      ，已認知該種行為類型之反覆性，且有意藉由法條中客觀
      構成要件之行為要素，涵括上開具有反覆實施特性之數個
      犯罪行為。基此，多次施用毒品犯罪之行為，尚無論以「
      集合犯」之餘地。又按被告之自白，不得作為有罪判決之
      唯一證據，仍應調查其他必要之證據，以察其是否與事實
      相符，刑事訴訟法第156條第2項定有明文。查起訴書所指
      此部份之犯行，除被告之自白外，既無其他證據足以證明
      ，復無任何尿液檢驗報告可供本院查核，是尚難僅憑被告
      之自白遽認被告確有此部份之犯行。惟依公訴意旨認此部
      分與前開有罪部分有集合犯之實質上一罪關係，爰不另為
      無罪之諭知，併此敘明。
（二）爰審酌被告前經觀察勒戒，甫經釋放即再犯本件施用毒品
      案件，顯見其無決心戒除毒癮，且前有竊盜案件，經本院
      判處拘役20日確定，雖未構成累犯，惟素行不佳，然其坦
      承施用犯行等一切情狀，量處如主文所示之刑，併定應執
      行刑。扣案之玻璃吸食器1只，係被告所有且供施用第二
      級毒品所用，應依刑法第38條第1項第2款沒收之。
三、至公訴人另以95年度毒偵字第4792號、第5045號、第5060號
    移送併辦意旨書以併辦事實與本件有集合犯之實質上一罪關
    係，請求併予審理等語。然施用毒品犯罪，尚難論以集合犯
    ，已如前述，從而非屬本院應予審理之範圍，此部分應退由
    檢察官另為適法之處理，附此敘明。
據上論斷，應依刑事訴訟法第273條之1第1項、第299條第1項前
段，毒品危害防制條例第10條第1項、第2項，刑法第51條第5款
、第38條第1項第2款，判決如主文。
本案經檢察官洪英丰到庭執行職務
中　　華　　民　　國     96    年    1    月    30　　日
                  刑事第六庭    法      官  林欣苑
以上正本證明與原本無異。
如不服本判決，應於判決送達後十日內向本院提出上訴狀 (須附
繕本 )。
中　　華　　民　　國　　 96　　年　　2　　月　　 1　　日
                                書  記  官  詹國立
附錄本案論罪科刑法條全文：
毒品危害防制條例第10條
施用第一級毒品者，處 6 月以上 5 年以下有期徒刑。
施用第二級毒品者，處 3 年以下有期徒刑。
